\textbf{Критерий использования формы:} указывает на такое действие, в совершении которого говорящий твёрдо уверен.\\\\
\textbf{-ачак/-әчәк} после корня на \underline{согласный.}\\
\textbf{-ячак/-ячәк} после корня на \underline{гласный.}\\\\
Личные окончания:\\\\
\begin{tabular}{ |c|c|c|c| } 
\hline
Число & Лицо & Окончание \\
\hline
\multirow{3}{4em}{ед.}
& I (мин) & \textbf{-мын/-мен} \\  
& II (син) & \textbf{-сың/-сең} \\ 
& III (ул) & - \\ 
\hline
\multirow{3}{4em}{мн.}
& I (без) & \textbf{-быз/-без} \\  
& II (сез) & \textbf{-сыз/-сез} \\ 
& III (алар) & \textbf{-лар/-ләр} \\ 
\hline
\end{tabular} \\\\\\